臺北高等行政法院裁定                              九十年度訴字第二八○三號
    原      告  甲○○
    訴訟代理人  丁○○
    被      告  行政院
    代  表  人  乙○○院長）.
    訴訟代理人  丙○○
                戊○○
                己○○
    被      告  內政部
    代  表  人  余政憲部長）.
右當事人間因建築事件，原告提起行政訴訟。本院裁定如左：
    主  文
原告之訴駁回。
訴訟費用由原告負擔。
    理  由
一、被告行政院、內政部之代表人原為張俊雄、張博雅，九十一年二月一日變更為乙
    ○○、余政憲，茲由其具狀聲明承受訴訟，核無不合，應予准許。
二、原告於民國（下同）九十年三月二十六日向最高行政法院起訴，主張其於同年月
    八日向被告行政院陳情基隆市政府違法核發使用執照，請求解決六十戶中之十八
    戶發照問題及損失賠償，竟遭被告行政院所屬政風人員指揮台北市政府警察局中
    正第一分局忠孝東路派出所員警將原告摔倒，致原告血壓升高、服藥不退、產生
    治療上之新危險，及口腔腫脹、腦神經失控、服食困難，有時昏睡達十數小時，
    擴大腦病變等語，乃訴請被告行政院核發慰撫金計新台幣（下同）三○、○○○
    、○○○元及年息百分之五之利息。經最高行政法院移轉本院管轄。原告復於九
    十年四月二日向最高行政法院具狀主張被告行政院應監督內政部解決六十戶中之
    十八戶違法發照問題，並訴請發還建築工程費。案經最高行政法院移轉本院併案
    審理。九十年十一月二十六日原告再向本院具狀追加內政部為被告，主張被告行
    政院所屬秘書處以九十年七月二十七日台九十內移字第○四四二四五號移文單，
    移請被告內政部解決發照問題，迄今未能妥適解決等語，訴請發還建築工程費三
    八、八八○、○○○元。嗣原告於本院九十一年四月三日行準備程序時，主張其
    本意係訴請被告行政院及內政部給付其建築工程費三八、八八○、○○○元及慰
    撫金三○、○○○、○○○元，而其上開請求係本於其所有權、最高法院六十九
    年台上字第三三三六號判例，及九十一年三月一日被告行政院召開之第一次協調
    及審查會備忘錄等語。
三、按「公法上之爭議，除法律別有規定外，得依本法提起行政訴訟。」「訴訟事件
    不屬行政法院之權限者，行政法院應以裁定駁回之。」分別為行政訴訟法第二條
    、第一百零七條第一項第一款所規定。
四、本件依原告主張之事實，其與被告間係因陳情事項之處理所引起之訟爭，而原告
    所舉九十一年三月一日被告行政院召開之第一次協調及審查會備忘錄，業經原告
    於本院九十一年四月三日行準備程序時，自承為原告自己所製作，另房屋所有權
    屬及建築工程費負擔等，係屬私權爭議事項，至原告所指使用執照之核發，乃基
    隆市政府之權責，均非被告行使其執掌範圍內之公權力而與原告發生公法上之糾
    紛，依前開規定，非屬行政法院審判權之範圍，是原告提起本件行政訴訟，於法
    不合，而其情形又不可以補正，應予駁回。
五、依行政訴訟法第一百零七條第一項第一款、第一百零四條、民事訴訟法第九十五
    條、第七十八條，裁定如主文。
中    華    民    國    九十一      年      五      月       十四       日
                              臺 北 高 等 行 政 法 院  第 六 庭
                                          審 判 長 法  官  林樹埔
                                                   法  官  闕銘富
                                                   法  官  曹瑞卿
右為正本係照原本作成。
如不服本裁定，應於送達後十日內向本院提出抗告狀（須按他造人數附繕本）。
中    華    民    國    九十一      年      五      月       十四       日
                                                   書記官  方偉皓
